# 租赁负债确认

提问人：onepiece0823 时间：2023-09-01 11:31:
请教陈版主，企业签订 5 年期租赁合同，约定每年租金上浮百分之 5 ，我初始按租赁期内合同约定的金额折现出租赁负债。 1 年后，因经济形势不好，给免除了5%的上浮，此时我该如何做会计处理，且这个取消延续多久，何时恢复，都不确定，这个对未来折现有何影响，如何处理？非常感谢！

回答人：chenyiwei
首先排除不属于新冠疫情相关的租金减让，不适用相关特别规定。
在此情况下，如果目前已明确的只有免除该一年的上浮，后续年度不确定，则仅就已确定免除的租金冲减使用权资产和租赁负债。这样的后果是：将本年度租金减免对损益的影响通过使用权资产折旧的形式在后续年度逐步体现出来，而不是在本年度一次性体现出来。